【裁判字號】    95,訴,711
【裁判日期】    950629
【裁判案由】    偽證
【裁判全文】
臺灣臺南地方法院刑事判決               95年度訴字第711號
公  訴  人  臺灣臺南地方法院檢察署檢察官
被      告  甲○○
                    （另案在臺灣臺南戒治所強制戒治中）
上列被告因偽證案件，經檢察官提起公訴（95年度偵字第4678號
），被告於本院行準備程序中就被訴犯罪事實為有罪之陳述，本
院合議庭裁定由受命法官獨任行簡式審判程序，判決如下：
    主  文
甲○○證人於執行審判職務之公署審判時，於案情有重要關係之
事項，供前具結，而為虛偽陳述，處有期徒刑拾月。
    事  實
一、甲○○曾因違反懲治盜匪條例等案件，經臺灣高等法院臺南
    分院以八十三年度上重訴字第一三八九號、八十四年度上重
    更（一）字第四八號分別判處罪刑確定，經定其應執行之刑
    為有期徒刑十六年，入監服刑，於民國九十一年十一月二十
    二日假釋付保護管束（但目前已遭撤銷假釋）。但甲○○於
    假釋期間施用毒品，且曾於九十三年十一月間某日起至九十
    四年四月十七日止，多次在臺南縣新營市○○路「九德大廈
    」附近及同市○○街九十二號二樓等處，向林嘉興購買第一
    級毒品海洛因及第二級毒品安非他命施用。甲○○於九十四
    年四月十八日為警查獲後，於翌日（即同年月十九日）檢察
    官第一次偵訊時，具結後供稱：員警在伊所駕駛之車號５Ｐ
    －５７９８號自小客車內及伊位於臺南縣新營市○○街三一
    之十一號四樓住處內查獲之第一級毒品海洛因及第二級毒品
    安非他命，均係伊於九十四年四月十七日下午六時許，在樂
    仁街九十二號，以海洛因二萬元、安非他命一萬五千元之價
    格向林嘉興購買，並供稱伊自九十三年十一月間起，向林嘉
    興購買第一級毒品海洛因一次，第二級毒品安非他命七、八
    次等語。且嗣後於同日檢察官第二次偵訊時，亦證稱：伊確
    實係向林嘉興購買毒品，林嘉興並有獲利，林嘉興所辯單純
    調貨細不實等語。詎甲○○於本院九十四年度訴字第一０二
    七號違反毒品危害防制條例案件九十四年十二月二十三日審
    判程序進行中到庭作證時，因恐供出實情遭林嘉興報復，竟
    基於偽證之故意，於具結後就該案被告林嘉興有無販賣第一
    級毒品海洛因、第二級毒品安非他命此一於案情有重要關係
    之事項虛偽證稱：伊雖曾向林嘉興拿過安非他命約二、三次
    ，但係因林嘉興要去購買毒品，就拿錢給林嘉興拜託他幫忙
    拿的，並無金錢交易，林嘉興未賺伊的錢，有時是伊二人一
    起去拿，有時是林嘉興拿回來，伊到他那裡去拿，有時是叫
    林嘉興先幫伊拿，錢伊先欠著，伊是於九十四年四月初和林
    嘉興一起去高雄拿過一次，那次是同時買安非他命及海洛因
    ，只有這次有給被告錢，至於被查獲之毒品，有些是伊的，
    有些是黃世昌的，在警詢時係警察叫伊咬出林嘉興，伊一開
    始才說是毒品是林嘉興的，九十四年四月十九日被查扣的安
    非他命、海洛因都是在被查扣的前二、三天向林嘉興拿的，
    沒有代價，只要伊以後有錢就會以原價給他，只是暫時欠著
    而已，伊於偵查中所說的，和當時筆錄所記載的都不一樣，
    伊當時未說被告有獲利，也只是說被告是單純幫伊調貨云云
    。嗣因本院綜合全案卷證資料，認其上開證詞顯屬不實，移
    請檢察官偵查，始知上情。
二、案經本院依職權告發後，由臺灣臺南地方法院檢察署檢察官
    偵查起訴。
    理  由
一、訊據被告甲○○坦承伊於本院九十四年度訴字第一０二七號
    案件審理中，就該案被告林嘉興有無販賣第一級毒品海洛因
    、第二級毒品安非他命乙節，供前具結而虛偽證稱：伊僅係
    向林嘉興「拿」毒品，林嘉興並未獲利等語，並有該案九十
    四年十二月二十三日審判筆錄一份及被告於當日親筆簽寫之
    證人結文一紙在卷可稽（見偵查卷第二至八頁）；而被告於
    該案審判中所為之上開證詞確屬虛偽，亦經本院於該案審理
    中查明屬實，有本院九十四年度訴字第一０二七號判決書一
    份附卷可參（見偵查卷第九至十六頁），足見被告之自白與
    事實相符，應可採信。本案事證明確，被告犯行洵堪認定。
二、核被告所為，係犯刑法第一百六十八條之偽證罪。又另案被
    告林嘉興因違反毒品危害防制條例案件，經本院以九十四年
    度訴字第一０七二號判決判處無期徒刑，褫奪公權終身後，
    不服提起上訴，現由臺灣高等法院臺南分院以九十五年度上
    訴字第二五八號案件審理中，被告於該案尚未確定前自白犯
    罪，應依刑法第一百七十二條之規定減輕其刑。爰審酌被告
    因恐遭林嘉興報復，竟於本院九十四年度訴字第一０二七號
    案件審理中，以證人身分具結後為虛偽陳述，違背真實陳述
    之義務，影響真實發現，但被告所為之虛偽陳述並非陷人於
    罪，且犯後坦承犯行，態度尚稱良好，並於本案審理中表示
    願接受有期徒刑一年之宣告等一切情狀，量處如主文所示之
    刑，以示懲儆。
據上論斷，應依刑事訴訟法第二百九十九條第一項前段、第二百
七十三條之一第一項，刑法第一百六十八條、第一百七十二條，
判決如主文。
本案經檢察官乙○○到庭執行職務。
中    華    民    國    95    年    6     月    29    日
                  刑事第十一庭  法  官  周紹武
以上正本證明與原本無異。
如不服本判決，應於判決送達後十日內，向本院提出上訴狀。
                                書記官  鄭佩玉
中    華    民    國    95    年    7     月    3     日
附錄本案論罪科刑法條全文：
中華民國刑法第一百六十八條
於執行審判職務之公署審判時或於檢察官偵查時，證人、鑑定人
、通譯於案情有重要關係之事項，供前或供後具結，而為虛偽陳
述者，處七年以下有期徒刑。


司法院資訊處製作；財團法人民間司法改革基金會備份。
